【裁判字號】    98,易,1055
【裁判日期】    980527
【裁判案由】    傷害
【裁判全文】
臺灣臺中地方法院刑事判決              98年度易字第1055號
公  訴  人  臺灣臺中地方法院檢察署檢察官
被      告  丁○○
            丙○○
上列被告因傷害案件，經檢察官提起公訴（97年度偵字第28180
號），本院判決如下：
    主    文
丁○○犯傷害罪，處拘役參拾日，如易科罰金，以新臺幣壹仟元
折算壹日。
丙○○無罪。
    犯罪事實及理由
壹、有罪部分（被告丁○○）
一、丁○○於民國97年9 月21日凌晨2時許，駕駛車牌號碼8573-
    FY號自小客車搭載友人丙○○，至臺中縣霧峰鄉○○路90號
    之「吉峰卡拉OK店」大門口時，因故與乙○○發生口角，竟
    基於普通傷害之故意，徒手毆打乙○○，致其受有鼻部撕裂
    傷、右手肘擦挫傷之傷害。
二、按現行刑事訴訟法為保障被告之反對詰問權，排除具有虛偽
    危險性之傳聞證據，以求實體真實之發見，於該法第159 條
    第1 項明定被告以外之人於審判外之言詞或書面陳述，除法
    律有規定者外，不得作為證據。而刑事訴訟法第159條之1至
    159條之4有傳聞法則之例外規定，且被告以外之人於審判外
    之陳述，雖不符前4 條之規定，而經當事人於審判程序同意
    作為證據，法院審酌該言詞陳述或書面陳述作成時之情況，
    認為適當者，亦得為證據；當事人、代理人或辯護人於法院
    調查證據時，知有第159條第1項不得為證據之情形，而未於
    言詞辯論終結前聲明異議者，視為有前項之同意，刑事訴訟
    法第159條之5定有明文。本件檢察官、被告並未就被告以外
    之人於審判外之陳述有所爭執，且迄於言詞辯論終結前，均
    未主張有刑事訴訟法第159條第1項不得為證據之情形，是應
    認已同意作為證據，且經本院審酌後，認無不適當之情形，
    應認均有證據能力，合先敘明。
三、上開犯罪事實業經證人即告訴人乙○○、馮玉龍到庭結證明
    確，復有診斷證明書在卷可稽，並據被告丁○○供承不諱，
    足徵被告丁○○之自白與事實相符，本件事證明確，被告丁○○之犯行堪以認定。公訴人雖認被告丁○○係持球棒毆打
    乙○○，而證人乙○○亦證稱遭被告丁○○持球棒毆打，惟
    證人乙○○證稱其與被告丁○○於案發前並無衝突，先前積
    欠被告丙○○之債務已於案發當日還清，則證人乙○○證稱
    被告丁○○於案發當日係一下車即持球棒對之猛打，顯然與
    常情有違，況案發當時只見被告丁○○與告訴人乙○○徒手
    打在一起，現場並未看到球棒一節，亦據證人馮玉龍到庭證
    述甚詳，此外復無球棒扣案可證，是證人乙○○所為遭被告
    丁○○持球棒毆打之證言，尚不足採。核被告丁○○所為，
    係犯刑法第277條第1項之傷害罪。爰審酌被告丁○○前有妨
    害自由、賭博及違反麻醉藥品管理條例之不良素行，有臺灣
    高等法院被告前案紀錄表在卷可稽，因與被害人乙○○發生
    口角即憤而為本件傷害犯行，兼衡酌其犯罪所生之危害及犯
    後坦承犯行態度良好等一切情狀，量處如主文所示之刑，並
    諭知易科罰金之折算標準。
貳、無罪部分（被告丙○○）
一、公訴意旨略以：被告丙○○於民國97年9月21日凌晨2時許，
    與被告丁○○在臺中縣霧峰鄉○○路90號之「吉峰卡拉OK店
    」大門口時，因故與乙○○發生口角，竟與被告丁○○共同
    基於傷害之犯意聯絡，共同毆打乙○○，致其受有鼻部撕裂
    傷、右手肘擦挫傷之傷害，因認被告丙○○涉有傷害罪嫌云
    云。
二、按犯罪事實應依證據認定之，無證據不得認定犯罪事實；又
    不能證明被告犯罪者，應諭知無罪之判決；刑事訴訟法第15
    4條第2項、第301條第1項分別定有明文。次按，認定犯罪事
    實所憑之證據，雖不以直接證據為限，間接證據亦包括在內
    ；然而無論直接或間接證據，其為訴訟上之證明，須於通常
    一般之人均不致有所懷疑，而得確信其為真實之程度者，始
    得據為有罪之認定，倘其證明尚未達到此一程度，而有合理
    之懷疑存在時，因而為無罪之判決，尚不得任意指為違法（
    最高法院76年臺上字第4986號判例參照）。再刑事訴訟法第
    161條第1項亦規定，檢察官就被告犯罪事實，應負舉證責任
    ，並指出證明之方法，是檢察官對於起訴之犯罪事實，應負
    提出證據及說服之實質舉證責任，倘其所提出之證據，不足
    為被告有罪之積極證明，或其指出證明之方法，無從說服法
    院以形成被告有罪之心證，基於無罪推定之原則，自應為被
    告無罪判決之諭知（最高法院92年度台上字第128 號判例意
    旨參照）。
三、公訴人認被告丙○○涉有傷害犯行，係以告訴人乙○○之指
    訴及診斷證明書為依據，惟訊據被告丙○○堅詞否認有何傷
    害犯行，辯稱：伊沒有打乙○○等語。經查，證人乙○○於
    本院到庭結證稱：被告丙○○於伊搶下被告丁○○手上之球
    棒，將被告丁○○壓制在地上時，站在伊後面，要伊交付球
    棒，待伊交付後，被告丙○○即持球棒打伊之背部等語，惟
    證人乙○○於97年9 月21日經醫師診斷時，只受有鼻部撕裂
    傷及右手肘擦挫傷之傷害，背部並無任何傷勢，此觀卷附之
    診斷證明書即明。再者，證人馮玉龍於本院審理時到庭結證
    稱：當時伊坐在店裡靠門口之位置，得知外面有人打架時，
    馬上出去，看見被告丁○○與告訴人乙○○徒手打在一起，
    被告丙○○只站在旁邊等語，而被告丁○○亦供稱被告丙○○當時並未出手毆打告訴人乙○○。依此，證人乙○○所為
    被告丙○○有持球棒毆打其背部之證述，其真實性即值商榷
    。況且，刑法之傷害罪，僅處罰結果犯，換言之，必須發生
    傷害之結果始予處罰，而告訴人乙○○於案發當日經醫師診
    斷結果，背部並未發現任何傷勢，已如上述，是被告丙○○
    所為之辯解應可採信。公訴人提出之證據，既無從致本院形
    成被告有罪之心證，基於無罪推定之原則，自應為被告無罪
    判決之諭知。
據上論斷，應依刑事訴訟法第299條第1項前段、第301條第1項前
段，刑法第277條第1項、第41條第1項前段，刑法施行法第1條之
1，判決如主文。
本案經檢察官甲○○到庭執行職務
中    華    民    國    98    年    5     月    27    日
                  刑事第五庭  法  官  林慧英
以上正本證明與原本無異。
如不服本判決應於收受判決後10日內向本院提出上訴書狀，並應
敘述具體理由；其未敘述上訴理由者，應於上訴期間屆滿後20日
內向本院補提理由書（均須按他造當事人之人數附繕本）「切勿
逕送上級法院」。
                              書記官  廖碩薇
中    華    民    國    98    年    5     月    27    日
附錄論罪科刑法條
刑法第277條第1項
傷害人之身體或健康者，處3年以下有期徒刑、拘役或1千元以下
罰金。


司法院資訊處製作；財團法人民間司法改革基金會備份。
